# Ronildo da Silva Santos Filho

DESENVOLVEDOR BACK-END

### Meus dados

E-mail: devroninsilva@gmail.com Endereço: Quadra QNN 09 Conjunto E, 34

Data de nascimento: 04/10/2000 Bairro: Ceilândia Norte (Ceilândia)

Resumo do currículo

Linkedln: linkedin.com/in/ronildossfilho/

Desenvolvedor Backend com 9 anos de experiência em tecnologia, atuando profissionalmente desde 2019 com foco em PHP, Laravel e PostgreSQL. Tenho sólida experiência no desenvolvimento de APIs RESTful com

autenticação OAuth 2.0 e JWT, priorizando sempre código limpo, escalável e seguro.

Além do backend, também atuo como administrador de sistemas Linux, com foco na segurança e manutenção da infraestrutura de TI. Sou entusiasta de cibersegurança e acredito que performance e proteção devem andar lado a lado.

Trabalho com boas práticas de versionamento, automações com Docker, testes e documentação. Busco constantemente desafios que unam desenvolvimento, infraestrutura e segurança da informação.

### Cargo de interesse

Desenvolvedor Back-end, Engenheiro de Software, DevOps, Especialista em APIs e Segurança Aplicada

### Experiência profissional

### PlayMóvel Tecnologia

Desenvolvedor Back-end

Mar. 2022 - Até o momento

Desenvolvimento e manutenção de sistemas. Configuração de servidores, implementação de aplicação no servidor, configuração de banco de dados, configuração git, implantantação do software, site, ou aplicativo, em ambientes de produção de maneira segura.

# **CONSULT MÍDIA**

Desenvolvedor Back-end

Nov. 2022 - Jan. 2023 (2 meses)

Desenvolvimento de projeto em Laravel com funcionalidades de Cadastro, Login, integração com Mapas, Cadastro e gerenciamento de Projetos, Painel de Controle, Sistema de agendamento com intervalos personalizados, e Proteção de APIs com JWT para segurança. Projeto Multisoils, temporário.

### CDL-DF

Desenvolvedor Back-end

Mar. 2022 - Jul. 2022 (4 meses)

êxito/CDL-DF Atualização de servidores da empresa e na AWS. Gerenciamento no sistema Protheus.

## Desenvolvedor App Mobile

Desenvolvimento Freelancer

Set. 2021 - Mar. 2022 (6 meses)

Desenvolvimento de Aplicativo e-commerce. (Front-end e Back-end). Desenvolvimento Freelancer.

### **Allplats**

Desenvolvedor Back-end

Mar. 2019 - Mar. 2020 (1 ano)

Desenvolvimento de Landing Pages e Social Media.

#### Escola SAGA

Auxiliar Acadêmico

Fev. 2017 - Ago. 2018 (1 ano e 6 meses)

Auxiliar professor dentro das turmas.

### **APPEN**

Freelancer

Mai. 2017 - Jul. 2018 (1 ano e 2 meses)

Desenvolvedor Web - Freelancer Planejamento e Desenvolvimento de Páginas Web (Front-end e Back-end).

### Instei - Centro de Ensino

Desenvolvedor

Mar. 2015 - Nov. 2017 (2 anos e 8 meses)

Criação e Gestão de conteúdos multimídia, Planejamento e Desenvolvimento de Páginas Web (Front-end e Back-end), especialista em utilização programas de desenvolvimento gráfico em produção de peças gráficas e digitais.

# Formação

# Graduação #1

Instituição: Centro Universitário de Brasília - CEUB

**Grau de Formação:** Pós-graduação **Nome do Curso:** Segurança Cibernética **Duração:** De Fev 2023 até Fev 2024

## Graduação #2

Instituição: Centro Universitário de Brasília - CEUB

Grau de Formação: Graduação

Nome do Curso: Ciência da Computação Duração: De Fev 2019 até Jul 2022

## Graduação #3

Instituição: Instei -Centro de Ensino Grau de Formação: Ensino Médio Duração: De Fev 2016 até Nov 2018

# Informações adicionais

Nenhum filho, Disponibilidade para viajar, Disponibilidade para mudança, Habilitação (CNH): A, B

## **Idiomas**

Inglês: Intermediário

Espanhol: Básico

Português: Avançado

# Cursos e especialização

#### Curso #1

Nome do Curso: Tecnicas de Invasão Instituição: Tecnicas de invasão Ano de Conclusão: 2024

### Curso #2

Nome do Curso: Design Gráfico

Instituição: Escola Saga Ano de Conclusão: 2018

#### Curso #3

Nome do Curso: Javascript/PHP/Python

Instituição: Udemy Ano de Conclusão: 2016